最高法院刑事判決                              八十六年度台上字第二三七五號
    上訴人  甲○○
右上訴人因恐嚇取財案件，不服台灣高等法院中華民國八十六年一月十七日第二審更
審判決（八十五年度上更(一)字第六八三號，起訴案號：台灣台北地方法院檢察署八十
三年度偵字第一八八九五號），提起上訴，本院判決如左：
    主  文
上訴駁回。
    理  由
按刑事訴訟法第三百七十七條規定，上訴於第三審法院，非以判決違背法令為理由，
不得為之。是提起第三審上訴，應以原判決違背法令為理由，係屬法定要件。如果上
訴理由狀並未依據卷內訴訟資料，具體指摘原判決不適用何種法則或如何適用不當，
或所指摘原判決違法情事，顯與法律規定得為第三審上訴理由之違法情形，不相適合
時，均應認其上訴為違背法律上之程式，予以駁回。本件上訴人甲○○上訴意旨略稱
：告訴人之指訴，須無瑕疵，且就其他方面調查又與事實相符，始得採為科刑之基礎
，倘其陳述尚有瑕疵，則在未究明前，遽採為論罪科刑之根據，即難認為適法，被害
人廖瑛彩對於向雲和街街口之崗哨警察報案之經過，完全不實在，已經警員王景民、
戴文鎮到庭供述明確、原判決漏未審酌，有理由不備之違法云云。惟查：原判決已
明上訴人之犯行，業據被害人指訴不移，且有證人林妙姝、陳翔鵬之證言可按，復有
美工刀一把扣案可證，並指駁上訴人否認犯罪所為之辯解，為無足取，所舉證人蔡健
一、陳聰明、周渭濱、林萬財、吳發鑑均不能為上訴人有利之認定，聲請傳訊證人涂
中材、李勝農，認無必要，在理由中分別予以說明。原審依其職權所為此項證據之取
捨及事實之認定，並不違背證據法則，上訴人自不得以未經調查，未憑證據認定事實
，而任意指為違法。且原判決理由內記載：「至設於雲和街與師大路口之保安警察第
六總隊崗哨警員王景民及戴文鎮，雖均否認被害人曾向其等報案，並不影響於被告犯
行之認定」（見原判決理由一內），可見原判決並非對王景民、戴文鎮之供證未予審
酌，上訴意旨指原判決漏未參部分，即與卷內資料不符，自不能為適法之第三審上訴
理由，其上訴違背法律上之程式，應予駁回。本院為法律審，上訴提出筆錄影本一件
，無以審酌。
又本件係刑事訴訟法第三百七十六條第六款之案件，惟於修正刑事訴訟法施行前，原
得上訴於第三審法院，且已繫屬於法院，依刑事訴訟法施行法第五條第一項規定，仍
應依修正前之法定程序終結之，併此說明。
據上論結，應依刑事訴訟法第三百九十五條前段，判決如主文。
中      華      民      國    八十六    年      四      月    二十五    日
                              最高法院刑事第二庭
                                  審判長法官  施  文  仁
                                        法官  陳  炳  煌
                                        法官  張  淳  淙
                                        法官  洪  文  章
                                        法官  林  錦  芳
      右正本證明與原本無異
                                              書  記  官
中      華      民      國    八十六    年      五      月              日
